臺灣桃園地方法院刑事裁定　　　　　　　　　　　　　　九十年度交聲再字第一號
　　再審聲請人
　　即受判決人　甲○○
右列聲請人因業務過失傷害案件，對本院於民國九十年七月五日所為九十年度交易緝
字第三號確定判決聲請再審，本院裁定如左：
        主  文
聲請駁回。
        理  由
一、本件聲請意旨略以：原審確定判決因有下述違誤，故所確認之事實發生疑義（一
    ）聲請人並無駛入告訴人所行駛之車道，聲請人所駕駛之汽車車頭無被撞到，而
    車身之中間位置被告訴人機車撞到凹陷有照片（新證據），可資證明聲請人並無
    撞到告訴人之機車。（二）本案未經肇事鑑定委員會依法鑑定，依法自有失當。
    （三）聲請人駕駛自用小貨車，難謂為從事業務之人。（四）聲請人主動向處理
    警員孫臏利表示為其駕駛肇事，依法應受自首接受裁判。因認發現足以動搖原確
    定判決之新證據，依法聲請再審。
二、按有罪之判決確定後，有左列情形之一者，為受判決人之利益，得聲請再審︰一
    、原判決所憑之證物已證明其為偽造或變造者；二、原判決所憑之證言、鑑定或
    通譯已證明其為虛偽者；三、受有罪判決之人，已證明其係被誣告者；四、原判
    決所憑之通常法院或特別法院之裁判已經確定裁判變更者；五、參與原判決或前
    審判決或判決前所行調查之推事，或參與偵查或起訴之檢察官，因該案件犯職務
    上之罪已經證明者；六、因發現確實之新證據，足認受有罪判決之人應受無罪、
    免訴、免刑或輕於原判決所認罪名之判決者，刑事訴訟法第四百二十條第一項定
    有明文。又按刑事訴訟法第四百二十條第一項第六款所謂發現確實之新證據，係
    指該項證據，事實審法院於判決前因未經發現，不及調查斟酌，至其後始行發現
    者而言，若判決前已經當事人提出或聲請調查之證據，或為「聲請人於判決前所
    明知」，或係「事後提出證明，以圖證實在原審前所為有利之主張為真實，既非
    判決後所發見，自不得據以聲請再審」（最高法院二十五年抗字第二九二號、二
    十八年抗字第八號、四十九年臺抗字第七二號、五十年臺抗字第一０四號判決參
    照）。再所謂確實之新證據，固非以絕對不須經過調查程序為條件，然必須可認
    為確實足以動搖原確定判決，而為受判決人有利之判決者為限，若僅係他人於事
    後追述當時所見情形之空洞言詞，而顯然無法推翻原確定判決所憑之證據者，即
    非該款所謂確實之新證據（最高法院四十六年台抗字第八號、三十三年抗字第七
    ０號判例參照）。
三、查本件聲請人因犯業務過失傷害罪，經本院於九十年七月五日以九十年度交易緝
    字第三號判決判處有期徒刑六月確定，業經本院調閱本院九十年度交易緝字第三
    號卷宗可稽，足堪認定。雖聲請人具狀稱原審判決有前述違誤，惟原確定判決就
    聲請人所提前揭各點理由，其中第（一）點及第（三）、（四）點，均分別於理
    由欄一及二內詳加論述，而觀諸聲請人所提前揭各點再審理由，無非係對原確定
    判決所為證據取捨及認定事實再為爭執，並非有何「發見確實之新證據」，況就
    聲請人所提各點理由之形式上觀察，亦無不經調查程序即可顯然認為足以動搖原
    確定判決之情形，揆諸前開說明，其再審之聲請為無理由，應予駁回。
據上論斷，應依刑事訴訟法第四百三十四條第一項，裁定如主文。
中        華民      國      九十一    年    四    月     四     日
                                臺灣桃園地方法院刑事第六庭
                                    法  官   黃永定
右正本證明與原本無異。
如不服本裁定，應於裁定送達後五日內向本院提出抗告狀。
                                    書記官   陳月桂
中        華        民        國    九十一    年    四    月    十五    日
